臺灣基隆地方法院刑事判決　　　　　　 100年度交訴字第24號
公　訴　人　臺灣基隆地方法院檢察署檢察官
被　　　告　鍾文進
上列被告因交通肇事逃逸案件，經檢察官提起公訴（100 年度偵
字第510 號），被告並為有罪陳述，本院合議庭乃裁定由受命法
官獨任以簡式審判程序進行審理，並判決如下：
    主  文
鍾文進駕駛動力交通工具肇事，致人傷害而逃逸，處有期徒刑陸
月，如易科罰金，以新臺幣壹仟元折算壹日。緩刑貳年。
    事  實
一、鍾文進於民國99年12月16日凌晨4 時58分左右，駕駛6766-Q
    N 號自用小客車（起訴書誤繕為6666-QN 號自用小客車），
    「逆向」沿基隆市○○路往愛二路之方向行駛，途經基隆市
    ○○路與仁五路之交會路口，復因疏未注意車前狀況，致與
    「適沿基隆市○○路『順向』左轉而駛入仁五路之林王麗香
    騎乘BLP-783 號機車」發生擦撞，使林王麗香因之人車倒地
    並受有右前臂挫傷、薦椎及尾椎骨挫傷等傷害（傷害部分業
    因林王麗香撤回告訴，而另由檢察官為不起訴處分在案）。
    詎鍾文進見己肇事致人受傷，雖明知自己應即採取救護或其
    他必要措施，並應向警察機關報告而不得離去，猶萌生肇事
    後逃逸之犯意，棄現場傷患林王麗香於不顧，繼而逕自加速
    依其原先行向駛離現場。惟其嗣仍因林王麗香報警致由員警
    過濾相關監視錄影畫面而後循線查獲。
二、案經基隆市警察局第一分局報告臺灣基隆地方法院檢察署檢
    察官偵查起訴。
    理  由
一、審判程序
    本案被告鍾文進所犯者非為死刑、無期徒刑、最輕本刑為三
    年以上有期徒刑之罪或高等法院管轄第一審案件，其於準備
    程序進行中，先就被訴事實為有罪之陳述，經告知其簡式審
    判程序之旨，並聽取公訴人、被告之意見後，本院業已依刑
    事訴訟法第二百七十三條之一第一項規定，裁定由受命法官
    獨任以簡式審判程序進行本案審理。
二、證據能力
  (一)「被告以外之人於審判外之言詞或書面陳述，除法律有規定
    者外，不得作為證據」之規定，於法院以簡式審判程序處刑
    者，不適用之。刑事訴訟法第一百五十九條第二項前段定有
    明文。乃不受傳聞證據法則拘束之例外性規定。準此，本案
    相關證人於審判外之言詞或書面陳述（即「供述證據」），
    倘查無不得作為本案審判依據之其他情事，復業經本院踐行
    證據調查之合法程序，就令係屬審判外之陳述，核其亦可據
    為本案審判之證據。
  (二)除供述證據以外，其餘業經本院援為後開事實認定之「非供
    述證據」，非特核無公務員違法採證之情形，尤以均曾經本
    院於審判期日，依刑事訴訟法第一百六十四條規定，踐行證
    據調查之法定程序，提示被告及辯護人而使其辨認，則其證
    據能力之具備，當亦毋待贅言。
三、事實認定
    首開事實業經被告鍾文進於本院審理時坦承在卷，並經證人
    林王麗香證述歷歷（偵卷第6 頁至第10頁），且有基隆市○
    ○○道路交通事故現場圖（偵卷第18頁）、現場草圖（偵卷
    第21頁）、道路交通事故調查報告表(一)(二)（偵卷第19頁至第
    20頁）、車禍現場暨車損採證照片（偵卷第24頁至第27頁）
    、道路交通事故談話紀錄表（偵卷第22頁至第23頁）、監視
    錄影翻拍照片（偵卷第13頁至第17頁）、行政院衛生署立基
    隆醫院基署衛第240 號診斷證明書（偵卷第11頁）、被告持
    用之0000000000號行動電話於案發期間之雙向通聯查詢資料
    紙本（偵卷第51頁背面）、和解書（偵卷第102 頁）在卷足
    考；綜上，堪認被告自白與事實相符，而為可採。按刑法第
    一百八十五條之四之肇事致人死傷逃逸罪，係以處罰肇事後
    逃逸之駕駛人為目的，俾促使駕駛人於肇事後能對被害人即
    時救護，以減少死傷，是該罪之成立祇以行為人有駕駛動力
    交通工具肇事，致人死傷而逃逸之事實為已足，至行為人之
    肇事有否過失，則非所問，亦不以被害人為無自救能力人為
    必要（最高法院92年臺上字第4552號、93年度臺上字第8 號
    、第5599號判決意旨參照）；即就本案情節而論，被告既對
    自己駕駛車輛肇事致人受傷乙節有所認識，則其理當按諸相
    關法令規定，採取救護或其他必要措施，並向警察機關報告
    而不得駛離，乃竟棄現場傷患林王麗香於不顧，逕自加速依
    其原先行向駛離現場，則其肇事後逃逸之犯行，當亦尤無可
    疑而堪認定。
四、論罪科刑
    核被告所為，係犯刑法第一百八十五條之四駕駛動力交通工
    具肇事致人傷害而逃逸罪。本院審酌被告駕駛車輛肇事而棄
    倒地傷患於不顧，絲毫未見矜恤、悔過之情，態度惡劣已極
    ，認處刑本不宜寬縱；惟慮及被告嗣後已知悔悟，更於本案
    偵查階段，戮力賠償告訴人所受損害，終至取得告訴人林王
    麗香宥恕、諒解之犯後態度（參見偵卷第102 頁之和解書、
    偵卷第111 頁之聲請撤回告訴狀），佐以被告係因一時短於
    思慮而逕自離去之犯罪動機等一切情狀，從輕量處如主文所
    示之刑，併諭知易科罰金之折算標準。末查，被告前未曾因
    故意犯罪受有期徒刑以上刑之宣告，此有臺灣高等法院被告
    前案紀錄表在卷可參；兼以被告本次純因一時失慮，致罹刑
    典，犯後並已深表悔悟，經此科刑教訓，信當知所警惕，而
    無再犯之虞，因認所受刑之宣告，以暫不執行為適當，爰依
    刑法第七十四條第一項第一款規定，併予宣告緩刑二年，以
    勵來茲，用啟自新。
據上論斷，應依刑事訴訟法第二百七十三條之一第一項、第二百
九十九條第一項前段，刑法第一百八十五條之四、第四十一條第
一項前段、第七十四條第一項第一款，判決如主文。
本案經檢察官王亞樵到庭執行職務。
中    華    民    國   100    年    8     月    3     日
                  交通法庭法  官    王慧惠
以上正本證明與原本無異。
如不服本判決應於收受送達後10日內向本院提出上訴書狀，並應
敘述具體理由；其未敘述上訴理由者，應於上訴期間屆滿後20日
內向本院補提理由書(均須按他造當事人之人數附繕本)「切勿逕
送上級法院」。
中    華    民    國   100    年    8     月    3     日
                          書記官    王一芳
附錄論罪法條：
刑法第185 條之4
駕駛動力交通工具肇事，致人死傷而逃逸者，處6 月以上5 年以
下有期徒刑。